臺灣彰化地方法院行政訴訟判決　
110年度交字第4號
原      告  薛程瀚  
被      告  交通部公路總局臺中區監理所

代  表  人  魏武盛  
訴訟代理人  李榮勝  
上列當事人間交通裁決事件，原告不服被告民國110年1月11日彰
監四字第64-I3D200639號裁決，提起行政訴訟，本院判決如下：
    主  文
原告之訴駁回。
訴訟費用新臺幣參佰元由原告負擔。
    事實及理由
一、程序事項：按交通裁決事件之裁判，得不經言詞辯論為之，
    行政訴訟法第237條之7定有明文。本件係因原告不服道路交
    通管理處罰條例第8條所為裁決而提起之撤銷訴訟，屬交通
    裁決事件，依前揭規定，爰不經最後言詞辯論，逕行裁判。
二、爭訟概要：
　　原告於民國109年11月26日9時21分許，騎乘車牌號碼000-00
    00號普通重型機車（下稱系爭機車），在彰化縣田中鎮東閔
    路與新聖路口，因「不服稽查取締逃逸（拒絕停靠路邊）」
    之違規行為，經彰化縣警察局田中分局（下稱田中分局）內
    安派出所警員於109年11月27日，以彰化縣警察局第I3D2006
    39號舉發違反道路交通管理事件通知單逕行舉發，案移被告
    。嗣原告陳述意見，被告轉請舉發機關查證後，仍認原告有
    「違反處罰條例之行為，拒絕停車接受稽查而逃逸」之違規
    事實，於110年1月11日開立彰監四字第64-I3D200639號裁決
    書（下稱原處分），依道路交通管理處罰條例第60條第1項
    ，處原告罰鍰新臺幣（下同）10,000元，並吊扣駕駛執照6
    個月。原告不服，提起本件行政訴訟。
三、原告主張及聲明：
　㈠原告住彰化縣田尾鄉，要至南投縣名間鄉上班，因有老花、
    散光，至於紅燈左轉，我承認違規。警察稽查取締根本沒看
    到。要帶小孩到學校，單親關係，沒注意到有警察走到路中
    間攔查，不知道要做什麼，距離快100公尺，有老花散光，
    駕照扣半年，要怎麼上班？要怎麼養小孩？現待業中，長久
    做廚師，有職業病，做復健。　
  ㈡原告並聲明：原處分撤銷，訴訟費用由被告負擔。
四、被告答辯及聲明：
  ㈠按內政部警政署70年7月13日警署交字第19418號函釋：「對
    交通違規不服稽查取締之事實認定，係指經攔停稽查而有下
    列情事之一者：1、拒絕查驗駕照、行照或其他足資稽查之
    文件者；2、拒絕停靠路邊接受稽查者；3、以消極行為不服
    稽查者；4.經以警報器、喊話器呼叫靠邊停車而不靠邊停車
    稽查取締而逃逸者」。
  ㈡交通勤務警察或依法令執行交通稽查任務人員，開單舉發違
    反道路交通管理處罰條例所列之違規事實，經公路主管機關
    或警察機關所為之裁決處罰，本質上為行政處分，係公務員
    基於職務上權利，依法就特定之具體事件所為，並具有公法
    上效果之單方行政行為。而根據公務員為公法上行為具有公
    信力之原則，該行政處分當可被推定為真正，且其據以依法
    處分之事實認定，亦應可推定為正確無誤。再者，一般執勤
    員警之專業訓練，對於該等職務上事項之觀察程度自遠較一
    般人更為專業，誤判之可能性極低，加以舉發員警係本於警
    察職務在該處執勤，因目睹本件違規，遂予以舉發，倘非親
    自見聞原告有上開交通違規情事，實無蓄意虛構違規事實，
    設詞誣攀原告之理。
  ㈢查原告駕駛系爭機車於109年11月26日9時21分許，在田中鎮
    東閔路與新聖路口處，為田中分局警員舉發「不服稽查取締
    逃逸(拒絕停靠路邊)」違規，本案既有彰化縣警察局第I3D2
    00639號舉發違反道路交通管理事件通知單、田中分局109年
    12月17日田警分五字第1090021973號函及採證光碟各1份在
    卷可佐，違規事實應堪認定。本案係舉發機關本於維護交通
    秩序及行車安全等職責所為之交通違規舉發內容，自應受到
    合法、正確之推定，是本所（彰化監理站）對於原告所作之
    裁決處分，於法應無違誤。
  ㈣被告並聲明：駁回原告之訴，訴訟費用由原告負擔。
五、本院之判斷：
　㈠按汽車駕駛人，駕駛汽車有違反本條例之行為，經交通勤務
    警察或依法令執行交通稽查任務人員制止時，不聽制止或拒
    絕停車接受稽查而逃逸者，除按各該條規定處罰外，處10,0
    00元以上30,000元以下罰鍰，並吊扣其駕駛執照6個月，道
    路交通管理處罰條例第60條第1項前段定有明文。
  ㈡如爭訟概要欄所載之事實，為兩造所不爭執，並有交通違規
    陳述單及查詢單、彰化縣警察局第I3D200639號舉發違反道
    路交通管理事件通知單、田中分局109年12月17日田警分五
    字第1090021973號函、警員許甫郡出具之田中分局受理民眾
    交通違規陳述、申訴、異議案件查詢意見表（下簡稱查詢意
    見表）、原處分及其送達證書、提供違規駕駛人申報書在卷
    可稽（本院卷第37至41頁、第45至47頁、第55頁），堪以認
    定。
  ㈢原告對其於109年11月26日9時21分許，有騎乘系爭機車行經
    田中鎮東閔路與新聖路口一事坦承不諱（見本院卷第80頁筆
    錄），而警員許甫郡所出具之查詢意見表記載：警方於109
    年11月26日9時0分至30分，至田中鎮東閔路與中南路口執行
    就地守望防制交通違規勤務，於9時21分警方見身穿紅黑色
    外套民眾駕駛系爭機車闖越東閔路與新聖路口紅綠燈號誌直
    行，該違規重機車通過路口後，警方始將其攔停，該違規重
    機車見警方走出路中攔停，遂立刻左轉新聖路規避警方攔查
    等語（本院卷第41頁），警員許甫郡已指出系爭機車駕駛人
    於109年11月26日9時21分許，在田中鎮東閔路與新聖路有闖
    紅燈之違規行為，並提及警方見系爭機車違規有對其攔停。
    經本院勘驗路口監視器畫面檔案，勘驗結果發現：畫面開始
    為109年11月26日9時20分3秒，於畫面時間（下同）9時20分
    50秒，看到2名警員站到中南路與新聖路之間的東閔路北向
    車道的路旁，於9時20分51秒，東閔路行向的號誌轉為紅燈
    ，自9時21分10秒起，東閔路沿線都有車輛在停等紅燈，9時
    21分31秒，系爭機車出現在新聖路前的東閔路南向車道上，
    於9時21分38至39秒，系爭機車已往前行駛超過原本在東閔
    路行向與新聖路路口停等紅燈的其他車輛，於9時21分40秒
    ，縣道000○○○路○○路○○○○路○○號誌轉為綠燈，但此時東閔路
    行向與新聖路路口的車輛仍在原位置停等號誌，系爭機車仍
    沿著東閔路南向車道繼續往前行駛，於9時21分40秒已行駛
    至東閔路與新聖路的路口中間，其中1名警員見狀立即從路
    邊跑過去，於9時21分41至43秒，系爭機車已經直行通過東
    閔路與新聖路的路口，此時該名警員也已經跑到東閔路北向
    車道上且看向系爭機車，系爭機車已通過路口，又突然在警
    員面前往左行駛一個弧度後，左轉往新聖路駛離，有勘驗筆
    錄及擷取錄影畫面列印相片在卷足憑（本院卷第81至82頁、
    第87至103頁）。依卷附原告違規查詢報表（本院卷第35頁
    ）、警員許甫郡前揭查詢意見表之記載及本院上開勘驗結果
    及擷取畫面列印相片可知，原告於109年11月26日9時21分許
    ，騎乘系爭機車行經田中鎮東閔路與新聖路口，確實有行經
    有燈光號管誌之交岔路口闖紅燈之違規行為，而違反道路交
    通管理處罰條例第53條第1項之規定。又警員於109年11月26
    日9時21分40秒，見系爭機車違規闖紅燈後，就立即從路邊
    往系爭機車的方向跑過去，於9時21分41至43秒，系爭機車
    直行通過路口後，警員也已經跑到東閔路的北向車道上對系
    爭機車攔停，此時系爭機車與警員都在東閔路上，兩者間距
    離已經很近（見本院卷第65至69頁、第97至101頁監視器畫
    面照片），並非如原告所稱距離快100公尺，且系爭機車通
    過田中鎮東閔路與新聖路路口時，與系爭機車同行向的其他
    車輛均仍在停等紅燈，僅有系爭機車闖紅燈直行通過路口，
    此種情況下，原告應可清楚看到警察身穿反光背心（由本院
    卷第61、67頁照片可明顯看出警察有穿反光背心）迎面而來
    ，復參酌原告騎乘系爭機車當時原本已經通過路口，卻又突
    然在警員面前往左行駛一個弧度後，左轉往新聖路駛離，堪
    認原告已知悉警員在對其攔查，竟拒絕停車接受稽查，仍騎
    乘系爭機車離去，原告有「違反處罰條例之行為，拒絕停車
    接受稽查而逃逸」之違規行為，已堪認定。原告辯稱：沒有
    看到警員稽查、沒注意到警察走到路中攔查云云，不足採信
    。
  ㈣綜上所述，原告起訴所為主張核無足採，被告認原告有「違
    反處罰條例之行為，拒絕停車接受稽查而逃逸」之違規事實
    ，依道路交通管理處罰條例第60條第1項，及參酌違反道路
    交通管理事件統一裁罰基準表，裁處原告罰鍰10,000元，並
    吊扣其駕駛執照6個月，於法並無不合，原告訴請撤銷為無
    理由，應予駁回。
  ㈤本件判決基礎已臻明確，兩造其餘攻擊防禦方法及訴訟資料
    ，核與判決結果不生影響，無逐一論述之必要，併予敘明。
六、本件第一審裁判費為300元，依法應由敗訴之原告負擔，爰
    確定第一審訴訟費用額如主文第2項所示。
據上論結，本件原告之訴為無理由，依行政訴訟法第237條之7、
第237條之8第1項、第98條第1項前段，判決如主文。
中　　華　　民　　國　　110 　年　　5 　　月　　26　　日
　　　　　　　　　行政訴訟庭　法　官　 王素珍
以上正本證明與原本無異。
如不服本判決，應於判決送達後20日內，向本院提出上訴狀並表
明上訴理由（原判決所違背之法令及其具體內容或依訴訟資料可
認為原判決有違背法令之具體事實），其未載明上訴理由者，應
於提出上訴後20日內向本院補提理由書（均須按他造人數附繕本
，如未按期補提上訴理由書，則逕予駁回上訴），並應繳納上訴
裁判費新臺幣750元。
中　　華　　民　　國　　110 　年　　5 　　月　　26　　日
                             書記官    楊筱惠